【裁判字號】    98,訴,158
【裁判日期】    980420
【裁判案由】    違反毒品危害防制條例
【裁判全文】
臺灣嘉義地方法院刑事判決               98年度訴字第158號
公  訴  人  臺灣嘉義地方法院檢察署檢察官
被      告  甲○○
上列被告因毒品危害防制條例等案件，經檢察官提起公訴（98年
度毒偵字第266號），本院合議庭裁定由受命法官獨任行簡式審
判程序，判決如下：
    主  文
甲○○施用第一級毒品，累犯，處有期徒刑柒月。又施用第二級
毒品，累犯，處有期徒刑肆月。應執行有期徒刑拾月。
    犯 罪 事 實
一、甲○○前因施用毒品案件，經本院以96年度毒聲字第38號裁
    定送觀察勒戒後，認有繼續施用毒品之傾向，再以96年度毒
    聲字第117號裁定令入戒治處所施以強制戒治1年，嗣認無繼
    續強制戒治之必要，而於民國97年1月10日執行完畢釋放，
    並經臺灣嘉義地方法院檢察署檢察官於97年1月16日以97年
    度戒毒偵字第10號為不起訴處分確定。又前因竊盜案件，經
    本院以95年度朴簡字第191號判處有期徒刑5月確定，經減刑
    裁定為有期徒刑2月15日確定，於97年3月24日執行完畢。仍
    不知悔改，於強制戒治執行完畢釋放後，5年內再基於施用
    第1級毒品海洛因之犯意，於97年11月30日20時許，在嘉義
    縣布袋鎮埔厝仔257號住處，以將海洛因置入香菸內點燃吸
    食之方式，施用海洛因1次；基於施用第2級毒品甲基安非他
    命之犯意，於同日21時多許，在上揭住處，以將甲基安非他
    命置入玻璃球內，加熱燒烤吸食煙霧之方式，施用甲基安非
    他命1次。嗣於97年12月3日0時40分許，在嘉義市竹子腳3號
    前，因行跡可疑為警盤查，發現其係毒品列管人口，在未有
    偵查犯罪職權之公務員發覺前，於警詢時供承施用海洛因，
    對於未發覺之施用第1級毒品犯罪自首而接受裁判，並於同
    日0時45分許，經警徵得其同意採尿送驗，呈嗎啡及甲基安
    非他命陽性反應。
二、案經嘉義市警察局第一分局報請臺灣嘉義地方法院檢察署檢
    察官偵查起訴，經本院合議庭裁定由受命法官獨任行簡式審
    判程序。
    理  由
一、訊據被告甲○○對於在上揭時地施用海洛因及甲基安非他命
    各1次之犯行，於本院準備程序及審理時均坦承不諱（見本
    院卷第70、77-78頁），且被告於97年12月3日0時45分許，
    經警採尿送驗結果，呈嗎啡、甲基安非他命陽性反應，有詮
    昕科技股份有限公司濫用藥物尿液檢驗報告、尿液送驗姓名
    對照表各1紙在卷可參（見警卷第5、7頁），足認被告之自
    白與事實相符。被告前因施用毒品案件，經本院以96年度毒
    聲字第38號裁定送觀察勒戒後，認有繼續施用毒品之傾向，
    再以96年度毒聲字第117號裁定令入戒治處所施以強制戒治1
    年，嗣認無繼續強制戒治之必要，而於97年1月10日執行完
    畢釋放，並經臺灣嘉義地方法院檢察署檢察官於97年1月16
    日以97年度戒毒偵字第10號為不起訴處分確定，有臺灣高等
    法院被告前案紀錄表1份附卷可稽，足見被告係在強制戒治
    執行完畢釋放後，5年內再犯施用海洛因、甲基安非他命之
    犯行甚明。本件事證明確，被告之犯行均堪予認定。
二、核被告所為，係犯毒品危害防制條例第10條第1項之施用第1
    級毒品罪，及同條例第10條第2項之施用第2級毒品罪。被告
    持有第1級毒品海洛因及第2級毒品甲基安非他命進而施用之
    ，其持有之低度行為應為施用之高度行為所吸收，均不另論
    罪。被告所犯上開2罪，犯意各別，罪名有異，應予分論併
    罰。被告前因竊盜案件，經本院以95年度朴簡字第191號判
    處有期徒刑5月確定，經減刑裁定為有期徒刑2月15日確定，
    於97年3月24日執行完畢，此有臺灣高等法院被告前案紀錄
    表1份在卷可參，其受徒刑之執行完畢後，5年以內故意再犯
    本件有期徒刑以上之罪，均為累犯，各應依刑法第47條第1
    項規定加重其刑。被告因行跡可疑為警盤查，在未有偵查犯
    罪職權之公務員發覺前，於警詢時供承施用海洛因乙節，業
    據被告於本院審理時供述在卷（見本院卷第77頁），並有警
    詢筆錄1份附卷可憑（見警卷第2頁），是被告對於未發覺之
    上揭施用第1級毒品犯罪自首而接受裁判，爰依刑法第62條
    前段規定減輕其刑，並先加後減輕其刑。爰審酌被告前因施
    用毒品犯行，經強制戒治執行完畢，猶不思藉機徹底戒除施
    用毒品之惡習，仍再次施用毒品，惟其施用毒品係自戕行為
    ，及本件施用毒品之手段，其犯後坦承犯行態度良好等一切
    情狀，各量處如主文所示之刑，並定其應執行之刑，以示懲
    儆。
據上論斷，應依刑事訴訟法第273條之1第1項、第299條第1項前
段，毒品危害防制條例第10條第1項、第2項，刑法第11條前段、
第47條第1項、第62條前段、第51條第5款，判決如主文。
本案經檢察官陳昱奉到庭執行職務。
中    華    民    國    98    年    4     月    20    日
                    刑事第二庭   法  官   卓春慧
以上正本證明與原本無異。
如不服本判決應於收受判決後10日內向本院提出上訴書狀，並應
敘述具體理由；其未敘述上訴理由者，應於上訴期間屆滿後20日
內向本院補提理由書（均須按他造當事人之人數附繕本）「切勿
逕送上級法院」。
中    華    民    國    98    年    4     月    20    日
                                 書記官   李玫娜
附錄本案論罪科刑法條全文：
毒品危害防制條例第10條：
施用第一級毒品者，處6月以上5年以下有期徒刑。
施用第二級毒品者，處3年以下有期徒刑。


司法院資訊處製作；財團法人民間司法改革基金會備份。
